# 请教陈版，评估师这样的处理方式合理吗

提问人：glacier_18 时间：2011-06-15 23:36:23
母公司通过内部研发，发明了 5 项实用新型专利，相关研发费用未做资本化处理。此外，申请专利相关费用金额不大，也直接费用化处理。 出于某种目的，母公司将该 5 项专利无偿转让给控股子公司（持股90%）；专利权人变为子公司。子公司生产产品全部销售给母公司，并且母公司对销售价格有决定权。销售价格一般是市价的 8 折左右。 现在的情况是，母公司拟对10%股权进行收购，为了保证股权对价公允，母公司聘请了评估师对子公司资产进行评估。在涉及该 5 项专利的评估时，评估师拟按收益法进行评估，评估师认为：虽然该 5 项专利的专利权属于子公司，但子公司不能通过该专利获取超额收益，因为子公司使用该专利并获取收益的方式是将最终产品销售给子公司，而销售价格决定权属于母公司，母公司拥有最终的超额收益权。由于不能带来超额收益，因此，该 5 项专利在子公司账面的评估值为 0 。 请问陈老师，评估师这种说法有道理吗？合理吗？

回答人：chenyiwei
此问题涉及评估专业问题，建议到评估业务版面再发帖子咨询一下。 个人意见是说法不合理，可以依据与独立第三方之间的正常交易价格金额确定未来现金流量现值。